臺灣臺中地方法院刑事判決　　　　　　　　　　　　　　九十三年度易字第七三號
　　 公　訴　人　臺灣臺中地方法院檢察署檢察官
　　 被　　　告　甲○○
右列被告因竊盜案件，經檢察官提起公訴（九十二年度偵字第二二七六八號）及移請
併案審理（九十三年度偵字第二八八號），嗣經本院合議庭裁定由受命法官獨任進行
簡式審判程序，本院判決如左：
    主  文
甲○○連續攜帶兇器竊盜，累犯，處有期徒刑壹年陸月。
    事  實
一、甲○○前因違反肅清煙毒條例、麻醉藥品管理條例案件及槍砲彈藥刀械管制條例
    等案件，分別經判處有期徒刑三年一月、七月、四月，經聲請定應執行有期徒刑
    三年四月確定，於民國八十六年七月二十三日假釋，嗣又遭撤銷假釋，執行殘刑
    有期徒刑一年六月二十四日，甫於八十九年十二月十五日執行完畢。詎仍不知悔
    改，復基於意圖為自己不法所有之概括犯意，自九十二年十月一日起至九十二年
    十一月十日止，先後在如附表所示之時間、地點，趁如附表所示之庚○○等人將
    汽車停放在路旁之機會，持其所有客觀上足以對人生命、身體、安全構成威脅，
    並可供供兇器使用之鐵鎚、十字螺絲起子、剪刀各一支，連續以附表所示之方法
    ，竊取如附表所示之財物（毀損部分未據告訴）。得手後，將竊得之財物分別變
    賣或留供己用，變賣所得款項則花用完盡。嗣於九十二年十一月十二日，警方因
    丙○○提出案發當日之監視錄影帶，始循線查悉甲○○有附表編號四所示之犯行
    。又於九十二年十一月十九日下午二時四十五分許，經警在附表編號三己○○遭
    竊之自小客車上，採集指紋，送內政部警政署刑事警察局鑑驗，發現與甲○○之
    指紋相符，而持本院核發之搜索票前往臺中縣太平市○○路○○街四五號甲○○
    住處搜索，因而查悉附表編號一至三、五至七所示之犯行，並扣得甲○○所有，
    非供本件犯罪所用之鐵鎚一支、剪刀一支、螺絲起子四支及附表編號一所示竊得
    之音響主機一台。
二、案經臺中縣警察局霧峰分局報告臺灣臺中地方法院檢察署檢察官偵查起訴及移送
    併辦。
    理  由
一、訊據被告甲○○就附表編號一至七所示之竊盜犯行均坦承不諱，核與證人即被害
    人庚○○、呂韻琴（己○○之妻）、丙○○、丁○○、戊○○、乙○○等人於警
    詢時指證遭竊之情節相符（見二二七六八號偵卷第五○、五三、六三、一一四頁
    ，二二八號偵卷第一九、七二頁，本院卷第四六、五○頁），復有如附表編號一
    至七所示之證物附卷可參（見二二七六八號偵卷第一七至二一、三○至三八、四
    一、四二、五五、五六、五九至六二、六八至七三、七五、七六、七九至八二、
    八五至八七、八九至九四頁，二八八號偵卷第三八、四四至四六頁，本院卷第二
    六、四九、），足認被告之自白與事實相符，足堪採信。本件事證明確，被告之
    犯行，堪以認定，應予依法論科。
二、按刑法第三百二十一條第一項第三款之攜帶兇器加重竊盜罪，係以行為人攜帶兇
    器竊盜為加重條件，此所謂兇器，其種類並無限制，凡客觀上足對人之生命、身
    體、安全構成威脅，具有危險性之兇器均屬之，且只須行竊時攜帶此種具有危險
    性之兇器為已足，並不以攜帶之初有行兇之意圖為必要（最高法院七十九年臺上
    字第五二五三號判例參照）。查被告為附表編號一至七所示之犯行時，所攜帶之
    鐵鎚、十字螺絲起子、剪刀各一支，均為金屬材質，質地堅硬，於客觀上自足對
    人之身體、生命、安全構成威脅，堪認為兇器。核被告所為，係犯刑法第三百二
    十一條第一項第三款之攜帶兇器加重竊盜罪。被告先後七次竊盜犯行，時間緊接
    ，觸犯構成要件相同之罪名，顯係基於概括之犯意反覆為之，為連續犯，應依刑
    法第五十六條之規定，從一重之攜帶兇器加重竊盜罪一罪論處，並加重其刑。公
    訴意旨雖未就附表編號四之犯行，併為起訴，惟本院認此部分，與公訴人已起訴
    且經判決有罪部分，有連續犯之裁判上一罪關係，復經檢察官移請併案審理，應
    為起訴效力所及，本院自得加以審理，併此敘明。又被告前因違反肅清煙毒條例
    、麻醉藥品管理條例案件及槍砲彈藥刀械管制條例等案件，分別經判處有期徒刑
    三年一月、七月、四月，經聲請定應執行有期徒刑三年四月確定，於八十六年七
    月二十三日假釋，嗣又遭撤銷假釋，執行殘刑有期徒刑一年六月二十四日，甫於
    八十九年十二月十五日執行完畢，有臺灣臺中地方法院檢察署刑案資料查註紀錄
    表及臺灣高等法院被告全國前案紀錄表各一件在卷可稽（見二二七六八號偵卷第
    一至六頁，本院卷第六至一八頁），其受有期徒刑執行完畢後，五年以內再犯本
    案有期徒刑以上之罪，為累犯，應依刑法第四十七條規定遞加重其刑。爰審酌被
    告正值青壯，不思循正途賺取財物，為獲取不法所得，連續持兇器竊取他人財物
    ，對他人財產安全危害甚鉅，其犯罪動機、目的均屬可議，惡性非輕，惟其犯罪
    後坦承犯行，態度尚屬良好等一切情狀，量處如主文所示之刑，以示懲儆。至扣
    案之鐵鎚一支、剪刀一支及螺絲起子四支，為被告所有，但非供本件犯罪所用之
    物，業據被告供明在卷（見本院卷第八一頁），又查該等物品尚非價值甚高之物
    ，衡情被告既已坦認行竊事實，當無故為隱匿犯罪工具之理，職是，被告所言，
    應堪採信，上開物品既非供本件犯罪所用之物，自不得予以沒收。至扣案附表編
    號一所示竊得之音響主機一台，仍屬被害人所有，自不得宣告沒收。
三、公訴意旨另以：被告甲○○自九十二年八、九月起，於不詳時、地，持前開兇器
    ，竊取不詳被害人之ＣＤ盒六盒、音響擴大器二組、音響ＥＱ諧音器一台、分音
    器四只、高音喇叭四只、電容器二組、燈泡四個、電源器照明燈一只、汽車電源
    延長線一組、高爾夫球桿一支、救車線一組、Ｌ型伸縮板手一支、雨刷二組、手
    機二支、收音機一台等物，及移請併辦意旨認：被告甲○○分別於九十二年四月
    二十三日，在臺中縣大里市○○路五五○巷口，持兇器破壞車窗，竊取柯韋帆之
    ＣＤ盒五盒；及於九十二年十一月五日，在臺中縣大里市○○○街一二六號前，
    持兇器破壞車窗，竊取李家成之ＣＤ、手機等物，因認被告此部分亦涉有刑法第
    三百二十一條第一項第三款之攜帶兇器加重竊盜罪嫌。
  (一)訊據被告甲○○堅決否認涉有此部分加重竊盜犯行，辯稱：伊家裡先前經營水電
    工程，上開物品均為伊家裡所有之物，並非竊得之物，且伊係自九十二年十月起
    ，才開始犯案，並未在九十二年四月二十三日行竊柯韋帆之ＣＤ盒五盒，亦未曾
    在九十二年十一月五日，前去大里市○○○街一二六號竊取李家成之ＣＤ、手機
    等物，應不為罪等語。
  (二)經查：公訴意旨雖指訴被告有竊取ＣＤ盒六盒、音響擴大器二組、音響ＥＱ諧音
    器一台、分音器四只、高音喇叭四只、電容器二組、燈泡四個、電源器照明燈一
    只、汽車電源延長線一組、高爾夫球桿一支、救車線一組、Ｌ型伸縮板手一支、
    雨刷二組、手機二支、收音機一台等物之犯行，惟卻無法舉證被告係於何時、何
    地、竊取上開物品，且並無被害人出面指認失竊上開物品，是就此部分，尚難遽
    認被告有何加重竊盜犯行，其理至明。
  (三)併案意旨所指：被告竊取柯韋帆物品部分，本件被告如附表所示之竊盜犯行，其
    行竊時間均係在九十二年十、十一月間，而被害人柯韋帆係於九十二年四月間失
    竊，是否確係被告所為，即非無疑，且本件除了被害人指述失竊乙節屬實外，尚
    無其他證據，足資證明失竊之物確遭被告所竊，況失竊時間與被告其餘行竊時間
    ，已差距六個月之久，是否有連續犯關係，亦非無疑，故本院認就此部分，亦難
    認定被告涉有加重竊盜犯行。
  (四)另併案意旨所指：被告竊取李家成物品部分，本件除了被害人李家成指述失竊乙
    節屬實外，被害人李家成並無法指認上開物品，確係被告所竊，再查，被害人李
    家成失竊之物，為ＣＤ片，而目前ＣＤ片係大量產物，是否有雷同誤認，尚非無
    疑，且被告既堅決辯稱：未曾到過大里市○○○街一二六號行竊，且查扣之ＣＤ
    片，分別係伊、伊弟弟、妹妹所買，則上開物品是否真係被告所竊，即有可疑。
    復參諸被告對於附表所示之多次竊盜犯行，均已坦承不諱，衡情，若本件真係被
    告所竊，被告當無獨獨否認之理，此外，本院又查無其他積極證據，足認本件竊
    盜犯行係被告所為，自難遽認被告就此部分涉有加重竊盜犯行。
  (五)綜合上述，上開竊盜犯行，既難認定係被告所為，就公訴意旨前開指訴部分，本
    應為被告無罪之諭知，惟公訴人認此部分，與前開起訴有罪部分，有連續犯之裁
    判上一罪關係，爰不另為無罪之諭知。至上開併案意旨所指之柯韋帆、李家成部
    分，既尚難證明係被告所為，核與前開起訴有罪部分，尚無連續犯之裁判上一罪
    關係，應退由檢察官另行處理。
據上論斷，應依刑事訴訟法第二百七十三條之一第一項、第二百九十九條第一項前段
，刑法第五十六條、第三百二十一條第一項第三款、第四十七條，判決如主文。
中     華     民     國    九 十 三     年     四     月     十  六     日
                           臺灣臺中地方法院刑事第十一庭
                               法  官  蔡  美  華
右正本證明與原本無異。
如不服本判決，應於判決送達後十日內向本院提出上訴狀，上訴於臺灣高等法院臺中
分院( 須附繕本 )。
                               書記官
中     華     民     國    九 十 三     年     四     月     十  九     日
附錄法條
刑法第三百二十一條
犯竊盜罪而有左列情形之一者，處六月以上五年以下有期徒刑。
第一款：於夜間侵入住宅或有人居住之建築物、船艦，或隱匿其內而犯之者。
第二款：毀越門扇、牆垣或其他安全設備而犯之者。
第三款：攜帶兇器而犯之者。
第四款：結夥三人以上而犯之者。
第五款：乘火災、水災或其他災害之際而犯之者。
第六款：在車站或埠頭而犯之者。
前項之未遂犯罰之。
附表：
┌──┬─────┬────────┬────┬───────┬─────
│編號│時間      │地點            │被害人  │犯案經過      │竊得財物
├──┼─────┼────────┼────┼───────┼─────
│一  │九十二年十│不詳            │不詳    │持其所有鐵鎚一│音響主機一
│    │月間某日  │                │        │支損害被害人之│
│    │          │                │        │車窗玻璃，再以│
│    │          │                │        │自備之十字螺絲│
│    │          │                │        │起子一支、剪刀│
│    │          │                │        │一支拆解被害人│
│    │          │                │        │車內之汽車音響│
├──┼─────┼────────┼────┼───────┼─────
│二  │九十二年十│臺中縣太平市中和│庚○○  │持其所有鐵鎚一│ＪＶＣ汽車
│    │月一日上午│街與東村街口    │        │支損害車牌號碼│組，家用音
│    │七時三十分│                │        │八Ｌ─一○五二│
│    │許        │                │        │號自小客車右前│
│    │          │                │        │車窗玻璃，再以│
│    │          │                │        │自備之十字螺絲│
│    │          │                │        │起子一支、剪刀│
│    │          │                │        │一支等物拆解被│
│    │  │                │        │害人車內之汽車│
│    │          │                │        │音響與竊取被害│
│    │          │                │        │人車內之財物  │
├──┼─────┼────────┼────┼───────┼─────
│三  │九十二年十│臺中縣太平市光興│己○○  │持其所有鐵鎚一│先鋒牌汽車
│    │月十日下午│路一四八○巷九弄│        │支損害車牌號碼│組
│    │三時許    │一號旁          │        │六Ｐ－七三八三│
│    │          │                │        │號自小客車右前│
│    │          │                │        │車窗玻璃，再以│
│    │          │                │        │自備之十字螺絲│
│    │          │                │        │起子一支、剪刀│
│    │          │                │        │一支等物拆解被│
│    │          │                │        │害人車內之汽車│
│    │          │                │        │音響          │
├──┼─────┼────────┼────┼───────┼─────
│四  │九十二年十│臺中市○區○○街│丙○○  │駕駛楊茂昆（歿│先鋒牌汽車
│    │月十五日凌│一一五號前      │        │）所有車牌號碼│機、ＣＤ換
│    │晨四時十五│                │        │ＳＪ－八一四五│ＡＬＰＩＮ
│    │分許      │                │        │號自小貨車，持│喇叭二個、
│    │          │                │        │其所有之鐵鎚一│一個、勞力
│    │          │                │        │支損害ＱＫ－六│一只、ＳＯ
│    │          │                │        │三六九號自小客│數位相機一
│    │          │                │        │車右前車窗玻璃│
│    │          │                │        │，再以自備之十│
│    │          │                │        │字螺絲起子一支│
│    │          │                │        │、剪刀一支拆解│
│    │          │                │        │被害人車內之汽│
│    │      │                │        │車音響與竊取被│
│    │          │                │        │害人車內之財物│
├──┼─────┼────────┼────┼───────┼─────
│五  │九十二年十│臺中縣太平市中和│丁○○  │持其所有鐵鎚一│汽車音響一
│    │月二十八日│街二八九巷一號一│        │支損害車牌號碼│
│    │上午九時許│樓前            │        │二Ｖ－五五○七│
│    │          │                │        │號自小客車右前│
│    │          │                │        │車窗玻璃，再以│
│    │          │                │        │自備之螺絲起子│
│    │          │                │        │一支、剪刀一支│
│    │          │                │        │等物拆解被害人│
│    │          │                │        │車內之汽車音響│
├──┼─────┼────────┼────┼───────┼─────
│六  │九十二年十│臺中縣太平市光興│戊○○  │持其所有鐵鎚一│ＪＶＣ汽車
│    │一月十日上│路一段一一六五巷│        │支損害車牌號碼│組含十二片
│    │午七時許  │三二弄口        │        │九七二一－ＦＹ│主機
│    │          │                │        │號自小客車左前│
│    │          │                │        │車窗玻璃，再以│
│    │          │                │        │自備之十字螺絲│
│    │          │                │        │起子一支、剪刀│
│    │          │                │        │一支拆解被害人│
│    │          │                │        │車內之汽車音響│
├──┼─────┼────────┼────┼───────┼─────
│七  │九十二年十│臺中縣太平市光興│乙○○  │持其所有鐵鎚一│現金約九百
│    │一月十日上│路一一六五巷三二│        │支損害車牌號碼│車音響一組
│    │午八時許  │弄一號前        │        │Ｅ五－二○四一│片裝ＣＤ主
│    │          │                │        │號自小客車左前│
│    │          │                │        │車窗玻璃，再以│
│    │          │                │        │自備之十字螺絲│
│    │          │                │        │起子一支、剪刀│
│    │          │                │        │一支拆解被害人│
│    │          │                │        │車內之汽車音響│
│    │          │                │        │與竊取車內之財│
│    │          │                │        │物            │
└──┴─────┴────────┴────┴───────┴─────
